ja: プログラムのフォーマット: ブックレット; 折りたたみ; レター; シングルシート; その他
el: Μορφή προγράμματος: Βιβλιαράκι; Διπλωμένη; Γράμμα; Μονό φύλλο; Άλλο
zh-CN: 节目模式: 小册子; 折叠; 信纸; 单张; 其他
bg-BG: Формат на програмата: Брошура; Сгънат; Писмо; Един лист; Други
pt-PT: Formato do programa: Folheto; Dobrado; Carta; Folha única; Outro
fi: Ohjelmaformaatti: Vihko; Taitettu; Kirje; Yksittäinen arkki; Muu
es: Formato del programa: Folleto; Plegado; Carta; Una hoja; Otros
vi: Định dạng chương trình: Booklet; Gấp; Letter; Tờ đơn; Khác
sl-SI: Format programa: Knjižica; Zložena; Črka; Enostranski; Drugo
zh-TW: 節目格式: 小冊子; 折疊; Letter; 單張; 其他
ro-RO: Format desfășurător de program: Broșură; Pliat; Scrisoare; O singură foaie; Altele
sk-SK: Formát programu: Brožúra; Zložený; List; Jeden hárok; Iné
hu: Programleírás formátuma: Füzet; Összehajtogatott; Letter; Egyoldalas; Egyéb
fr: Format du programme: Brochure; Plié; Lettre; Feuille simple; Autre
pl: Format programu: Broszura; Składany; Letter; Pojedynczy arkusz; Inne
de: Programmformat: Broschüre; Gefalzt; Letter; Einzelblatt; Sonstiges
da: Programformat: Brochure; Foldet; Brev; Enkelt ark; Andet
hr-HR: Format programa: Knjižica; Preklopljeni; Pismo; Zasebni list; Ostalo
ko: 프로그램 형식: 부클릿; 접은; 레터; 싱글 시트; 기타
sv: Programformat: Broschyr; Vikt; Brev; Enkelt ark; Övrigt
nb: Programformat: Hefte; Brettet; Brev; Enkeltark; Annet
cs: Formát programu: Brožura; Složený; Letter; Jediný list; Jiné
lt-LT: Programos formatas: Bukletas; Sulenktas; Laiškas; Vienas lapas; Kita
nl: Programmaformaat: Boekje; Gevouwen; Letter; Enkel vel; Andere
th: รูปแบบของโปรแกรม: หนังสือเล่มเล็ก; ขนาดพับ; จดหมาย; แผ่นเดียว; อื่นๆ
tr: Program biçimi: Kitapçık; Katlanmış; Mektup; Tek yaprak; Diğer
pt-BR: Formato do programa: Livreto; Dobrado; Carta; Folha única; Outro
it: Formato del programma: Opuscolo; Piegato; Lettera; Foglio singolo; Altro
ru: Формат программы: Буклет; Сложенный; Буква; Отдельный лист; Другой
en: Program format: Booklet; Folded; Letter; Single sheet; Other